臺灣臺北地方法院交通事件裁定　　　　 94年度交聲字第350號
原處分機關　臺北市交通事件裁決所
異議人即
受處分人　　甲○○
上列受處分人因違反道路交通管理處罰條例案件，對於臺北市交
通事件裁決所中華民國九十四年四月四日所為之處分（原處分案
號：北市裁二字第裁22─CG0000000號）聲明異議，本院裁定如
下：
    主      文
異議駁回。
    理      由
一、按駕駛人駕駛汽車，應遵守道路交通標誌、標線、號誌之指
    示；汽車行駛至交岔路口，應遵守燈光號誌或交通警察之指
    示，道路交通安全規則第九十條、第一百零二條第一項第一
    款分別定有明文。次按汽車駕駛人，行經有燈光號誌管制之
    交岔路口闖紅燈者，處新臺幣（下同）一千八百元以上五千
    四百元以下罰鍰，並記違規點數三點，道路交通管理處罰條
    例第五十三條、第六十三條第一項第三款亦規定甚明。是小
    型車之汽車駕駛人如有駕駛汽車行經有燈光號誌管制之交岔
    路口闖紅燈之違規行為經警舉發，並於舉發通知單上所載之
    應到案日期前到案聽候裁決或提出申訴，經主管機關調查後
    仍認定前揭違規行為屬實者，依違反道路交通管理事件統一
    裁罰基準及處理細則（下稱處理細則）第四十四條第一項及
    違反道路交通管理事件統一裁罰基準表（下稱基準表）之規
    定，須對該汽車駕駛人處以二千七百元之罰鍰，並記違規點
    數三點。
二、本件異議人即受處分人甲○○於民國九十四年二月二日下午
    五時四十五分許，駕駛車牌號碼2C─0069號自用小客車，行
    經臺北縣新店市○○路○段與一○五巷有燈光號誌管制之交
    岔路口時，經設置於該交岔路口之科學照相儀器自動拍攝採
    證，嗣經臺北縣政府警察局交通隊警員檢視採證照片後，以
    受處分人有違反道路交通管理處罰條例第五十三條（贅載「
    第一項」）「駕車行經有燈光號誌管制之交岔路口闖紅燈」
    之違規行為為由，於九十四年二月二十四日製單舉發，經原
    處分機關調查結果，仍認受處分人確有前開違規行為，乃依
    道路交通管理處罰條例第五十三條（亦贅載「第一項」）、
    第六十三條第一項第三款、處理細則第四十四條第一項暨基
    準表之規定，於九十四年四月四日以北市裁二字第裁22─CG
    0000000號裁決書裁處受處分人罰鍰二千七百元，並記違規
    點數三點在案。
三、受處分人聲明異議意旨略以：伊當天駕車行經該路口時，因
    天黑下雨，且前有大型遊覽車妨礙號誌視線，伊以正常速度
    行駛，難以兼顧號誌之變化，待反應看見號誌，已進退兩難
    ，只好往前加速行駛，原處分並未考量一般駕駛人之反應、
    視線角度、天候情況及前後車之速度，為此聲明異議等語。
    經查：
  (一)受處分人對於其於前揭時間，駕駛上開車輛行經臺北縣新店
    市○○路○段與一○五巷有燈光號誌管制之交岔路口之事實
    ，並不爭執，並有舉發採證照片二張在卷可稽。依該路口闖
    紅燈自動拍攝儀器所攝得之照片以觀，受處分人駕車行經該
    交岔路口時，其行車方向所屬之燈光號誌係屬紅燈，車輛均
    應停車而不得通行前進，惟受處分人並未遵守該交通燈光號
    誌之指示及管制，仍持續前行並超越斑馬線而闖越該紅燈，
    即令受處分人對於自己闖紅燈之事實，亦不否認。上開各情
    自均可確定無訛。
  (二)受處分人雖辯稱當時天黑下雨，前有大型遊覽車阻擋妨礙其
    視線，待看見號誌變為紅燈時，已進退兩難云云。惟查依該
    舉發照片顯示，當日雖屬有雨天氣，且受處分人車輛前方確
    有一遊覽車行駛在前，惟對照前、後自動拍攝之二張採證照
    片中該遊覽車與受處分人車輛之相對位置，均距離約有二至
    三個小客車車身之遠，而有約十餘公尺之距離，參以該交岔
    路口之號誌位置甚高，與受處分人前方遊覽車之高度應有一
    定之差距，受處分人縱跟隨於該遊覽車後方行駛，以其與遊
    覽車行駛距離之遠及路口號誌設置位置之高，應無遭該遊覽
    車阻擋視線以致未發覺號誌已變換之可能。又受處分人係於
    該交岔路口紅燈亮起二點六秒之後，始因超越停止線、輾壓
    斑馬線及感應線圈而被拍攝第一張照片；惟並未馬上煞停，
    復於紅燈亮起三點四秒後繼續以時速三十四公里之速度前進
    而遭儀器拍攝第二張照片，且號誌之運轉係紅燈變為黃燈後
    ，需時三秒才又變為紅燈，此觀舉發照片上顯示「2.6」、
    「3.4」、「V＝34」等數字自明，並有臺北縣政府警察局九
    十四年三月二十三日北縣警交字第○九四○○三四一七一號
    書函一紙在卷可稽。依前開各節，受處分人之車輛距前方大
    型遊覽車約有二至三個小客車之距離，該號誌並無遭阻擋之
    可能，縱有遭阻礙視線之情，惟該號誌自得通行之綠燈變換
    為用以告知駕駛人減速、預備停車之黃燈，乃至於再變換為
    應完全停車靜止之紅燈，其間尚有三秒鐘之時間供一般駕駛
    人反應，惟受處分人仍於該交岔路口紅燈亮起二點六秒之後
    始超越停止線、輾壓斑馬線及感應線圈而遭儀器拍攝第一張
    照片，進而以時速三十四公里之速度繼續前進而遭拍攝第二
    張照片，其未遵守該號誌管制之闖紅燈違規行為，自屬明確
    無疑，且可排除受處分人無從抗力之其他原因。受處分人辯
    稱其視線遭阻擋、見號誌變換已反應不及云云，即非可採。
    本件事證明確，受處分人駕駛汽車行經有燈光號誌管制之交
    岔路口闖紅燈之違規行為，堪以認定，自應依法裁罰。
四、綜上所述，受處分人確有前揭闖紅燈之違規行為，且已於應
    到案日期前之九十四年三月二日到案提出陳訴（按本件舉發
    通知單原記載之應到案日期為同年三月二十一日前，有該通
    知單在卷可稽），從而原處分機關依道路交通管理處罰條例
    第五十三條（惟贅引「第一項」，應予更正）、第六十三條
    第一項第三款、處理細則第四十四條第一項暨基準表之規定
    ，裁處受處分人罰鍰二千七百元，並記違規點數三點，核無
    違誤；本件受處分人之異議為無理由，自應裁定將其異議駁
    回。
據上論斷，應依道路交通案件處理辦法第十九條，裁定如主文。
中　　華　　民　　國　　94　　年　　5 　　月　　31　　日
                  交通法庭法　官　林庚棟
以上正本證明與原本無異
如不服本裁定應於送達後五日內向本院提出抗告狀
　　　　　　          　　書記官　殷玉芬
中　　華　　民　　國　　94　　年　　6 　　月　　2 　　日
